【裁判字號】    99,交聲,877
【裁判日期】    990331
【裁判案由】    聲明異議
【裁判全文】
臺灣臺中地方法院交通事件裁定         99年度交聲字第877號
原處分機關  交通部公路總局臺中區監理所豐原監理站
異  議  人
即受處分人  甲○○
上列異議人即受處分人因違反道路交通管理處罰條例案件，對於
交通部公路總局臺中區監理所豐原監理站中華民國九十九年二月
二十二日所為之處分（豐監稽違字第裁六三—ＶＰ000000
0號）聲明異議，本院裁定如下：
    主    文
原處分撤銷。
甲○○不罰。
    理    由
一、原處分機關略以：本案為屏東縣政府警察局交通警察隊於民
    國九十八年五月六日，以屏警交字第ＶＰ0000000號
    違規通知單，舉發異議人即受處分人甲○○所有之車牌號碼
    ＴＨＸ－五九二號輕型機車，於同年三月二十三日上午七時
    零一分許，在臺一線北上四四八點六公里內獅段，因「限速
    七十公里、經測速時速八十一公里、超速十一公里」違規，
    爰依道路交通管理處罰條例第四十條之規定，裁處為車主之
    異議人新臺幣（下同）一千二百元，並依同條例第六十三條
    第一項第一款之規定記違規點數一點等語。異議人即受處分
    人甲○○則以：採證照片上之違規機車，並非伊所有之車牌
    號碼ＴＨＸ－五九二號輕型機車，且伊所有之上開機車不可
    能騎到屏東去等語而提出聲明異議。
二、經查：異議人所有之車牌號碼ＴＨＸ－五九二號機車係排氣
    量四九ＣＣ之普通輕型機車，已據原處分機關之裁決書載明
    ，且有「機車車籍查詢」一件（見本院卷第十三頁）在卷可
    考，異議人所有前開普通輕型機車之車牌顏色應屬綠底白字
    ，然核以卷附逕行舉發超速違規之採證照片一幀所示，前開
    超速違規機車之車牌號碼雖非清晰而得以辨識，然該超速違
    規機車之車牌顏色清楚可見係為普通重型機車之白底黑字樣
    式，有前開採證照片一幀在卷可稽，上揭採證照片之違規機
    車車牌顏色，與異議人所有之車牌號碼ＴＨＸ－五九二號輕
    型機車之車牌已迥然有別。又經本院向原舉發機關即屏東縣
    政府警察局交通警察隊索取本件得以清楚辨別違規機車車牌
    號碼之放大採證照片後，由前開舉發機關之承辦員警黃素清
    以職務報告向本院陳報：「職執行舉發違反道路交通管理事
    件通知單職務，於九十八年五月六日填單ＶＰ000000
    0號車號ＴＨＸ─五九二係輕機車，經比對採證照片與舉發
    單顯示顏色符合，未注意該車係重機車以致誤判舉發」等語
    ，有上開職務報告一份（見本院卷第二一頁）在卷可憑，依
    前開職務報告所載，本件顯係舉發機關將違規超速機車之車
    牌號碼誤判為異議人所有之車牌號碼ＴＨＸ－五九二號機車
    而舉發錯誤。綜上所陳，異議人辯稱上開採證照片所示之超
    速違規機車並非伊所有之車牌號碼ＴＨＸ－五九二號輕型機
    車等語，與事實相符，足以採信。原處分機關未予詳查，遽
    對異議人而為裁罰，容有未洽，異議人之聲明異議為有理由
    ，自應由本院將原處分撤銷，並為不罰之諭知。
據上論斷，應依道路交通管理處罰條例第八十七條第二項，道路
交通案件處理辦法第二十條前段，裁定如主文。
中    華    民    國    99    年    3     月    31    日
                      交通法庭  法  官  李雅俐
上正本證明與原本無異。
如不服本裁定，應於送達後五日內，向本院提出抗告狀。
                                書記官  莊金屏
中    華    民    國    99    年    3     月    31    日

司法院資訊處製作；財團法人民間司法改革基金會備份。
